臺灣桃園地方法院民事判決　　　　　　　　96年度訴字第54號
原　　　告　台灣中小企業銀行股份有限公司
法定代理人　辛○○
訴訟代理人　丙○○
　　　　　　戊○○
被　　　告　向清有限公司
法定代理人　乙○○
被　　　告　庚○○
　　　　　　己○○
　　　　　　丁○○
　　　　　　甲○○
上列當事人間請求清償債務事件，本院於民國96年10月29日言詞
辯論終結，判決如下：
    主      文
被告向清有限公司、庚○○、己○○、丁○○應連帶給付原告捌
萬伍仟零肆拾參元，及如附表編號一所示之利息、違約金。
被告向清有限公司、庚○○、己○○、丁○○應連帶給付原告新
台幣肆拾貳萬貳仟柒佰柒拾伍元，及如附表編號二所示之利息、
違約金。
被告向清有限公司、庚○○、己○○、甲○○應連帶給付原告新
台幣壹佰肆拾萬參仟參佰零壹元，及如附表編號三所示之利息、
違約金。
訴訟費用由被告向清有限公司、庚○○、己○○、丁○○連帶負
擔四分之一；餘由被告向清有限公司、庚○○、己○○、甲○○
連帶負擔。
    事實及理由
一、按當事人得就一定法律關係而生之訴訟，以合意定第一審管
    轄法院，民事訴訟法第24條第1項規定定有明文。本件借據
    第6條第7項均約定兩造因本契約涉訟時，同意以本院為第一
    審管轄法院。本件原告既起訴主張依本件消費借貸契約關係
    請求被告連帶給付如聲明所示，乃就一定法律關係涉訟，合
    於兩造間約定合意管轄情形，是本院有管轄權，合先敘明。
二、被告均未於最後言詞辯論期日到場，核均無民事訴訟法第38
    6條所列各款情形，爰依原告之聲請，由其一造辯論而為判
    決。
三、原告主張：
  (一)被告向清有限公司（下稱向清公司）於民國93年6月25日邀
    同被告庚○○、己○○、丁○○及訴外人魏水龍為連帶保證
    人，向原告借款新台幣（下同）40萬元，約定借款期限自93
    年6 月25日起至96年6 月25日止，自實際撥款日起，依年金
    法按月攤還本息，利息按原告銀行當時之基準利率加4.17%
    機動調整計息，且於原告向法院為請求給付時，得將原約定
    利率視為不再機動調整，並約定借款到期或視為全部到期，
    未立即償還時，按約定利率計付遲延利息；逾期償還本金、
    利息或本息時，按借款總餘額，自應償付日起，逾期6 個月
    以內者，依約定利率10% ，逾期6 個月以上者，按約定利率
    20% 加計違約金。因被告向清公司於95年11月25日起即未還
    款，依授信約定書第15條第1 款約定，其債務視為全部到期
    ，尚欠原告本金85,043元及如附表編號1 所示之利息、違約
    金。
  (二)被告向清公司於93年6 月25日邀同被告庚○○、己○○、丁○○及訴外人魏水龍為連帶保證人，向原告借款200 萬元，
    約定借款期限自93年6 月25日起至96年6 月25日止，自實際
    撥款日起，依年金法按月攤還本息，利息按原告銀行當時之
    基準利率加3.67% 機動調整計息，且於原告向法院為請求給
    付時，得將原約定利率視為不再機動調整，並約定借款到期
    或視為全部到期，未立即償還時，按約定利率計付遲延利息
    ；逾期償還本金、利息或本息時，按借款總餘額，自應償付
    日起，逾期6 個月以內者，依約定利率10% ，逾期6 個月以
    上者，按約定利率20% 加計違約金。因被告向清公司於95年
    11月25日起即未還款，依授信約定書第15條第1 款約定，其
    債務視為全部到期，尚欠原告本金422,775 元及如附表編號
    2 所示之利息、違約金。
  (三)被告向清公司於94年11月25日邀同被告庚○○、己○○、甲○○為連帶保證人，向原告借款170 萬元，約定借款期限自
    94年11月25日起至99年11月25日止，自實際撥款日起，依年
    金法按月攤還本息，利息按原告銀行當時之基準利率加3.02
    % 機動調整計息，且於原告向法院為請求給付時，得將原約
    定利率視為不再機動調整，並約定借款到期或視為全部到期
    ，未立即償還時，按約定利率計付遲延利息；逾期償還本金
    、利息或本息時，按借款總餘額，自應償付日起，逾期6 個
    月以內者，依約定利率10% ，逾期6 個月以上者，按約定利
    率20% 加計違約金。因被告向清公司於95年11月25日起即未
    還款，依授信約定書第15條第1 款約定，其債務視為全部到
    期，尚欠原告本金1,403,301 元及如附表編號3 所示之利息
    、違約金。
  (四)上開3筆借款，經原告履次催討仍無效果，依約全部債務視
    為到期，爰依消費借貸及連帶保證之法律關係，提起本件訴
    訟，並聲明如主文所示。
四、被告方面：
  (一)被告向清公司、庚○○、丁○○均未於言詞辯論期日到場，
    亦均未提出書狀作何聲明或陳述。
  (二)被告己○○未於最後言詞辯論期日到庭辯論，惟據其前到庭
    所為陳述及聲明略以：伊承認原告主張之事實，惟伊係單親
    家庭，無法負擔高額利息。並聲明：原告之訴駁回。
  (三)被告甲○○未於最後言詞辯論期日到庭辯論，惟據其前到庭
    所為陳述略以：伊確實有替被告向清公司作擔保，惟伊亦係
    被害人。
五、原告主張被告向清公司如上之借款尚未清償及被告庚○○、
    己○○、丁○○、甲○○分別為前述3 筆借款之連帶保證人
    等事實，業據其提出放款利率歷史資料表1 件、查詢單2 件
    、借據、存款轉帳收入傳票各3 件、放款轉帳支出傳票、授
    信約定書各5 件為證（均影本附卷），核屬相符；被告己○○、甲○○對連帶保證之事實亦不爭執，被告向清公司、庚○○、丁○○經合法通知，均未到場，亦均未提出書狀做何
    聲明或陳述，堪認原告之主張為真實可採。
六、按消費借貸契約，借用人應於約定期限內，返還與借用物種
    類、品質、數量相同之物；遲延之債務，以支付金錢為標的
    者，債權人得請求依法定利率計算之遲延利息，但約定利率
    較高者，仍從其約定利率；當事人得約定債務人於債務不履
    行時，應支付違約金；再連帶債務之債權人，得對於債務人
    中之一人或數人或其全體，同時或先後請求全部或一部之給
    付，連帶債務未全部履行前，全體債務人仍負連帶責任，民
    法第478 條前段、第233 條第1 項、第250 條第1 項、第27
    3 條分別定有明文。被告向清公司既未依約繳付如附表編號
    1 至3 所示之借款本金、利息，依兩造所訂借據及授信約定
    書之約定，前開3 筆消費借款債務即視為全部到期，被告向
    清公司應全部清償，並給付約定之利息、違約金，惟被告向
    清公司迄今仍有如附表所示之本金、利息及違約金未清償。
    從而，原告依消費借貸及連帶保證之法律關係，請求被告向
    清公司、庚○○、己○○、丁○○連帶給付507,818 元及如
    附表編號1 至2 之利息、違約金；被告向清公司、庚○○、
    己○○、甲○○應連帶給付1,403,301 元及如附表編號3 所
    示之利息、違約金，為有理由，應予准許。
八、據上論結，本件原告之訴為有理由，依民事訴訟法第385 條
    第1 項前段、第85條第1 項、第2 項，判決如主文。
中　　華　　民　　國　　96　　年　　11　　月　　12　　日
                  民事第二庭法　官　潘進順
以上正本係照原本作成。
如對本判決上訴須於判決送達後10日內向本院提出上訴狀。
中　　華　　民　　國　　96　　年　　11　　月　　13　　日
                            書記官　黃進傑
┌─────────────────────────────────────┐
│附 表：                                                                   │
├───┬──────┬──────┬──────┬────────────┤
│編 號 │  借款金額  │  利息利率  │  利息計算  │違約金起迄期間及計算方式│
│      │ （新台幣） │（週年利率）│  起迄時間  │                        │
│      │            │            │            │                        │
├───┼──────┼──────┼──────┼────────────┤
│　1   │  85,043元  │    7.9%    │自95年11月25│自95年12月26日起至清償日│
│      │            │       　   │日起至清償日│止，逾期6個月以內者，按 │
│      │            │       　   │止。        │左列利率10%，逾期超過6個│
│      │            │       　   │            │月者，按左列利率20 %計算│
│      │            │            │            │。                      │
├───┼──────┼──────┼──────┼────────────┤
│  2   │ 422,775元  │    7.4%    │自95年11月25│自95年12月26日起至清償日│
│      │            │            │日起至清償日│止，逾期6個月以內者，按 │
│      │            │            │止。        │左列利率10%，逾期超過6個│
│      │            │            │            │月者，按左列利率20%計算 │
│      │            │            │            │。                      │
├───┼──────┼──────┼──────┼────────────┤
│  3   │1,403,301元 │   6.75%    │自95年11月25│自95年12月26日起至清償日│
│      │            │            │日起至清償日│止，逾期6個月以內者，按 │
│      │            │            │止。        │左列利率10%，逾期超過6個│
│      │            │            │            │月者，按左列利率20%計算 │
│      │            │            │            │。                      │
└───┴──────┴──────┴──────┴────────────┘
